臺灣高雄地方法院刑事判決　　　　　　　　　　　　　九十三年度訴字第二一二六號
　　公　訴　人　臺灣高雄地方法院檢察署檢察官
　　被　　　告　甲○○
右列被告因違反毒品危害防制條例案件，經檢察官提起公訴（九十三年度毒偵字第三
三七號），被告於本院準備程序進行中，就被訴事實為有罪之陳述，經本院告知簡
式審判程序意旨，並聽取公訴人及被告之意見後，合議裁定由受命法官獨任進行簡式
審判程序審理，本院判決如左：
    主  文
甲○○連續施用第一級毒品，累犯，處有期徒刑捌月。又施用第二級毒品，累犯，處
有期徒刑伍月。應執行有期徒刑壹年。
      事  實
一、甲○○曾於民國八十七年間因偽造文書案件，經本院於八十八年四月二十八日，
    以八十八年度雄簡字第一八二號判處有期徒刑三月確定，於八十八年七月二十九
    日易科罰金執行完畢。復因施用毒品案件，經本院以九十二年度毒聲字第二一八
    一號裁定送觀察勒戒後，認無繼續施用傾向，由臺灣高雄地方法院檢察署檢察官
    於九十二年六月二十三日，以九十二年度毒偵緝字第三六九號不起訴處分確定。
二、詎甲○○於前受觀察勒戒執行完畢釋放後五年以內，猶不知悔改，明知海洛因及
    安非他命業經公告為毒品危害防制條例第二條第二項所列管之第一、二級毒品，
    不得非法持有、施用，竟仍基於施用第一級毒品海洛因之概括犯意，自九十二年
    十二月下旬某日起至九十三年四月十八日凌晨零時許止，在高雄市新興區○○○
    路七十五號「瑞谷飯店」房間或高雄市朋友住處等處所內，以針筒注射海洛因之
    方式，施用第一級毒品海洛因多次，另基於施用第二級毒品安非他命之犯意，於
    九十三年四月十八日凌晨零時許，在高雄市新興區○○○路七十五號「瑞谷飯店
    」房間，以將安非他命置於吸食器內予以燒烤而吸食含有第二級毒品安非他命成
    分氣體的方式，施用第二級毒品安非他命一次，嗣於九十三年四月十八日五時五
    分許，經警於高雄市鼓山區○○○○路與東三路口盤查，並經其同意採集其尿液
    送驗而查悉前情。
三、案經高雄市政府警察局移請臺灣高雄地方法院檢察署檢察官偵查後起訴。
    理  由
一、按本件被告甲○○所犯係死刑、無期徒刑、最輕本刑為三年以上有期徒刑以外之
    罪，其於準備程序就前揭被訴事實為有罪之陳述，經受命法官告知簡式審判程序
    之旨，並聽取其與公訴人之意見後，本院認無不得或不宜改依簡式審判程序進行
    之處，爰依刑事訴訟法第二百七十三條之一第一項、第二百八十四條之一，裁定
    本件由受命法官獨任進行簡式審判程序，合先敘明。
二、右揭連續施用第一級毒品海洛因及施用第二級毒品安非他命之犯罪事實，業據被
    告於本院審理時供認不諱，且被告經警查獲時所採集之尿液，經送請高雄市立凱
    旋醫院以免疫學分析法（ＥＩＡ）及氣相層析質譜儀法（ＧＣ／ＭＳ）方法檢驗
    ，呈現嗎啡及甲基安非他命陽性反應，有該醫院九十三年五月九日高市凱醫檢字
    第○一八二一號煙毒尿液檢驗成績書暨高雄市政府警察局刑警大隊偵辦毒品案件
    尿液採證代碼對照表（代號Ｌ四—○○二號）各乙紙附卷可稽，足認被告自白與
    證據相符，其確有連續施用第一級毒品海洛因及施用第二級毒品安非他命之犯行
    ，洵堪認定。又被告前於九十二年間因施用毒品案件，經本院以九十二年度毒聲
    字第二一八一號裁定送觀察勒戒後，認無繼續施用傾向，由臺灣高雄地方法院檢
    察署檢察官於九十二年六月二十三日，以九十二年度毒偵緝字第三六九號不起訴
    處分確定等情，此有該份不起訴處分書在卷可參（見毒偵卷第十四頁），是被告
    前因施用毒品案件，經不起訴處分後五年內，再犯施用毒品之犯行，亦堪認定。
三、按連續犯罪行為，遇法律有變更，其一部涉及舊法，一部涉及新法時，即應逕依
    最後行為時之法律處斷，無所謂行為後法律變更之可言，尤無適用刑法第二條第
    一項之餘地。查被告自九十三年一月九日毒品危害防制條例修正施行前，即九十
    二年十二月下旬某日起開始施用第一級毒品海洛因，至九十三年四月十八日凌晨
    ，其犯罪行為已連續至毒品危害防制條例修正施行以後，自應適用新修正毒品危
    害防制條例予以處罰。另按海洛因、安非他命，分別為毒品危害防制條例第二條
    第二項所稱之第一級、第二級毒品。是核被告所為，係犯毒品危害防制條例第十
    條第一項、第二項之施用第一級、第二級毒品罪。被告施用第一級、第二級毒品
    前，持有第一級、第二級毒品之行為，為施用第一級、第二級毒品前之低度行為
    ，應為施用第一級、第二級毒品之高度行為所吸收，不另論罪。被告先後多次施
    用第一級海洛因犯行，時間緊接，犯罪構成要件相同，顯係基於概括犯意為之，
    應依連續犯之規定論以一罪，並加重其刑。被告所犯上開二罪間，犯意各別、行
    為互殊，觸犯構成要件相異之罪名，自應分論併罰。又被告曾因偽造文書案件，
    經本院於八十八年四月二十八日，以八十八年度雄簡字第一八二號判處有期徒刑
    三月確定，於八十八年七月二十九日易科罰金執行完畢，有台灣高雄地方法院檢
    察署刑案資料查註紀錄表及台灣高等法院被告全國前案紀錄表可按，其於有期徒
    刑執行完畢後，五年以內再犯有期徒刑以上之罪，為累犯，應依刑法第四十七條
    規定加重其刑，並遞加重之。爰審酌被告於前經觀察、勒戒執行完畢釋放後，仍
    未能徹底戒絕毒品，再犯本件施用毒品罪，顯見其並無戒毒悔改之決心，惟念所
    犯施用毒品罪乃屬戕害自身身心健康行為，尚未對他人造成實害，其行為本身對
    社會所造成之危害並非直接，反社會性之程度應屬較低，且其犯後已坦認犯行，
    以及其犯罪動機、目的、手段、智識程度為高中畢業等一切情狀，分別量處如主
    文所示之刑，並定應執行之刑，以資懲儆。
據上論斷，應依刑事訴訟法第二百七十三條之一第一項、第二百八十四條之一、第二
百九十九條第一項前段，毒品危害防制條例第十條第一項、第二項，刑法第十一條前
段、第五十六條、第四十七條、第五十一條第五款，判決如主文。
本案經檢察官詹美鈴到庭執行職務。
中      華      民      國    九十三    年      九      月    二十七    日
                                  臺灣高雄地方法院刑事第八庭
                                      法  官    林意芳
右正本證明與原本無異。
如不服本判決，應於判決送達後十日內，向本院提出上訴狀。
                                      書記官    曾秀鳳
中      華      民      國    九十三    年      十      月      五      日
附錄本判決論罪科刑法條：
毒品危害防制條例第十條
施用第一級毒品者，處六月以上五年以下有期徒刑。
施用第二級毒品者，處三年以下有期徒刑。
